臺灣高雄地方法院刑事判決　　　　　　　94年度訴字第3136號
公　訴　人　臺灣高雄地方法院檢察署檢察官
被　　　告　甲○○
上列被告因毒品危害防制條例案件，經檢察官提起公訴（94年度
毒偵字第6393號），嗣被告於本院準備程序進行中，就被訴事實
為有罪之陳述，經合議庭裁定由受命法官獨任適用簡式審判程序
審理，本院判決如下：
    主  文
甲○○連續施用第一級毒品，累犯，處有期徒刑壹年。扣案之海
洛因壹包（淨重零點零壹公克、包裝重零點壹玖公克）、殘留海
洛因注射針筒壹支及殘留海洛因電子秤壹個，均沒收銷毀之。
    事  實
一、甲○○前於民國89年間，因施用毒品案件，經依本院裁定送
    觀察勒戒及強制戒治後，嗣停止戒治，交付保護管束，於90
    年7 月4 日保護管束期滿，由台灣高雄地方法院檢察署檢察
    官於90年7 月18日，以90年度戒毒偵字第823 號不起訴處分
    確定。復於91年間因施用毒品案件，經臺灣高雄地方法院檢
    察署檢察官以91年度毒偵字第1357號提起公訴及聲請強制戒
    治，分別經本院以92年度訴緝字第28號判決判處有期徒刑10
    確定；以91年度毒聲字第2353號裁定令入戒治處所施以強制
    戒治，而於92年2 月11日入屏東戒治所執行上開戒治處分，
    於93年1 月9 日執行完畢後，接續執行上開10月之有期徒刑
    ，並於93年11月1 日縮刑期滿執行完畢。詎仍不知悔改，於
    前開強制戒治執行完畢釋放後5 年內，基於施用第一級毒品
    海洛因之概括犯意，自94年5 月間某日起，至同年7 月19日
    下午4 時41分許回溯24小時內某時止，連續在其高雄市○○
    路280 巷9 號住處，以針筒注射之方式，施用第一級毒品海
    洛因多次。嗣於94年7 月19日下午3 時30分許，為警持本院
    搜索票，在其上揭住處查獲，並扣得毒品海洛因1 小包（淨
    重0.01公克，空包裝重0.19公克）、殘留海洛因吸管1 支、
    殘留海洛因電子秤1個。
二、案經高雄市政府警察局刑警大隊移送臺灣高雄地方法院檢察
    署檢察官偵查起訴。
    理  由
一、上揭事實，業據被告甲○○於本院審理中自白不諱，且其為
    警查獲時所採取之尿液，經檢驗結果，呈嗎啡陽性反應，有
    高雄市立凱旋醫院94年8 月1 日，轉碼編號：00000000號濫
    用藥物尿液檢驗報告、高雄市政府警察局刑警大隊偵一分隊
    偵辦違反毒品案尿液採證代碼對照表各一紙附卷可稽。而扣
    案白色粉末1 包、吸管1 支及電子秤1 個，經送驗結果，認
    白色粉末確為第一級毒品海洛因（淨重0.01公克、空包裝重
    0.19公克），吸管1 支、電子秤1 個均呈海洛因陽性反應，
    分別有調查局調科壹字第220021164 號鑑定通知書及高雄醫
    學大學附設中和紀念醫院94年9 月27日，報告編號：0000-0
    00號、0000-000號檢驗報告各一紙附卷可按。足徵被告前開
    上開連續施用第一級毒品海洛因之自白與事實相符。另被告
    前於89年間，因施用毒品案件，經依本院裁定送觀察勒戒及
    強制戒治後，嗣停止戒治，交付保護管束，於90年7 月4 日
    保護管束期滿，由台灣高雄地方法院檢察署檢察官於90年7
    月18日，以90年度戒毒偵字第823 號不起訴處分確定。復於
    91 年 間因施用毒品案件，經臺灣高雄地方法院檢察署檢察
    官以91年度毒偵字第1357號聲請強制戒治，經本院以91年度
    毒聲字第2353號裁定令入戒治處所施以強制戒治，而於92年
    2 月11日入屏東戒治所執行上開戒治處分，並於93年1 月9
    日執行完畢等情，有台灣高等法院被告前案紀錄表及台灣高
    雄地方法院檢察署刑案資料查註紀錄表各一紙附卷可按，其
    於前開強制戒治執行完畢釋放後，五年內再犯本件施用毒品
    罪，事證明確，應予依法論科。
二、核被告所為，係犯毒品危害防制條例第10條第1 項之施用第
    一級毒品罪。又其施用第一級毒品前後持有該毒品之低度行
    為，為其施用之高度行為所吸收，不另論罪。被告連續多次
    施用第一級毒品行為，時間密接、犯罪構成要件相同，顯係
    基於概括犯意為之，應依連續犯規定論處，並加重其刑。再
    被告前因違反毒品危害防制條例案件，經本院以92年度訴緝
    字第28號判決判處有期徒刑10確定，並於93年11月1 日縮刑
    期滿執行完畢。有臺灣高雄地方法院檢察署刑案資料查註紀
    錄表、臺灣高等法院被告前案紀錄表及法務部在監在押查詢
    表在本院卷附卷足稽，其於有期徒刑執行完畢後五年以內再
    犯本件最重本刑有期徒刑以上之罪，為累犯，應依刑法第47
    條之規定加重其刑，並遞予加重之。爰審酌被告前有施用毒
    品之不良素行，歷經觀察、勒戒及強制戒治程序後，仍未能
    徹底戒絕毒品，且屢經查獲，隨即再犯，顯見意志不堅，且
    有失政府制定毒品危害防制條例之立法美意，本不宜寬貸，
    惟念其施用毒品乃自戕一己之身體健康，尚未害及他人，且
    犯後終知能坦承犯行等一切情狀，分別量處如主文所示之刑
    ，並定其應執行刑。扣案之白粉1 包（淨重0.01公克、空包
    裝重0.19公克、包裝部分無法與毒品析離）經送驗結果，確
    為第一級毒品海洛因無訛；吸管1 支及電子秤1 個均殘留海
    洛因而無法析離，均已如前述，應依毒品危害防制條例第18
    條第1 項前段規定不問屬於犯人與否，沒收銷毀之。至扣案
    殘餘晶體膠袋1 包，雖經本院送高雄醫學附設中和紀念醫院
    鑑定結果，呈海洛因陽性反應（參該院94年9 月27內報告編
    號：0000-000號檢驗報告），惟查該扣案膠袋1 包，內係分
    裝為11小包，每1 小包內另有50個夾鏈袋，即共計有550 個
    夾鏈袋，有本院勘驗筆錄在卷可稽（參審理筆錄），然該檢
    驗報告竟只填載檢體數量1 ，實難以之採為全部550 個夾鏈
    袋之檢驗結果，且上開夾鏈袋經以目視結果，均係未使用過
    之物品，並無任何粉末殘留其上，亦有上開勘驗筆錄附卷可
    憑，本院因認被告於本院審理時所述，上開夾鏈袋係其嫂嫂
    做生意裝醬油用的等語應係可採，所扣夾鏈袋與本件施用毒
    品並無關係，爰不另為沒收之諭知。又鑑驗耗用之海洛因既
    已滅失，自無庸宣告沒收銷燬，併此敘明。
據上論斷，應依刑事訴訟法第273 條之1 第1 項、第299 條第1
項前段，毒品危害防制條例第10條第1 項、第18條第1 項前段，
刑法第11條、第56條、第47條，判決如主文。
本案經檢察官乙○○到庭執行職務。
中　　華　　民　　國　　94　　年　　11　　月　　21　　日
                  刑事第十一庭  法  官  林揚奇
以上正本證明與原本無異。
如不服本判決，應於判決送達後10日內，向本院提出上訴狀。
中　　華　　民　　國　　94　　年　　11　　月　　21　　日
                                書記官  于耀文
附錄法條：
毒品危害防制條例第十條
施用第一級毒品者，處六月以上五年以下有期徒刑。
施用第二級毒品者，處三年以下有期徒刑。
